Carla Rivera Rivas Diseñadora UX



EXPERIENCIA LABORAL

Diseñadora UX/UI **Laboratoria**

+ Proyecto Fundación Duchenne

Desarrollo y creación de plataforma para dar a conocer la enfermedad de Duchenne e incentivar la donación de recursos para investigación médica.

+ Proyecto Airkeep

Rediseño de sitio web, enfocado en simplificar proceso de registro de usuarios, manteniendo normas de seguridad

+ Proyecto América Solidaria

Desarrollo de plataforma para ex voluntarios, enfocada en reforzar conexión con la organización.

Dibujante Proyectista

+ JRI Ingeniería | 2018

Dibujo en Autocad, planos de disposición de equipos y diagramas de conexionado.

Teleoperador Telemarketing + Hites | 2016 - 2018

Fidelización y asistencia a clientes en facturación, cuenta, pagos pendientes.

Técnico en Enfermería

+ Clínica Alemana | 2013 - 2015

Atención completa a recién nacido y orientación a padres sobre cuidados básicos de estos. Área de neonatología.



ESTUDIOS

+ Laboratoria | 2019

Bootcamp de formación laboral en áreas de Desarrollo Web y Diseño de Experiencia de Usuario. Especialización en UX designer

+ IP Santo Tomás | 2016 - 2018

Técnico en Automatización y Control Industrial | Titulada

+ IP Enac | 2010 - 2012

Técnico en Enfermería de Nivel Superior



(+56) 9 98741974



carla.r.rivas2@gmail.com



Linkedin



Portafolio



PERFIL

Profesional egresada de Diseño de Experiencia de Usuario, he trabajado en diversos proyectos que me han permitido fomentar el trabajo en equipo y desarrollar la capacidad de hacerlo en condiciones de alta presión.

Tengo la facilidad de adaptarme rápidamente y crear muy buenas relaciones interpersonales, soy una persona orientada a la experiencia del cliente y la búsqueda de soluciones, es por eso que la empatía y la tolerancia son mi mayor enfoque, sumado al crecimiento personal y profesional continuo.



HABILIDADES

+ Herramientas

Figma - Invision - Maze - Hotjar -UsabilityHub - Milanote - Loom

+ Investigación

Entrevistas - Benchmark - Evaluación Heurística - Test de Usabilidad

+ Diseño

Wireframing - Sketch - Prototyping -Sitemap - User Persona - Journey Map -Flowchart

+ Desarrollo Web

HTML 5 - CSS 3 - JavaScript básico